臺灣高等法院臺南分院刑事判決
110年度侵上訴字第767號
上  訴  人  臺灣嘉義地方檢察署檢察官
被      告  張育豪


指定辯護人  本院公設辯護人簡松柏                    
上列上訴人因被告妨害性自主案件，不服臺灣嘉義地方法院109
年度侵訴字第23號中華民國110年5月25日第一審判決（起訴案號
：臺灣嘉義地方檢察署109年度偵緝字第105號），提起上訴，本
院判決如下：
    主  文
原判決撤銷。
甲○○犯強制性交罪，處有期徒刑參年肆月。
    事  實
一、甲○○於網路上結識代號BM000-A108039號之女子（民國00年0
    0月生，真實姓名年籍詳卷，下稱A女），並於108年8月3日
    與斯時已滿14歲之A女相約前往嘉年華戲院看電影。A女抵達
    嘉義火車站後，甲○○竟將A女帶往位於嘉義市○區○○路000號
    之○○○旅社，於同日上午10時30分許，在○○○旅社第208號房
    內，撫摸A女身體及親吻A女嘴唇，於動手脫去A女衣物之際
    ，不顧A女口頭表示不要及以雙手推拒，基於強制性交之故
    意，強行脫去A女下半身衣物及內褲，以陰莖插入A女之陰道
    內，而以此違反A女意願之方法對A女為性交之行為。嗣A女
    於108年10月間發覺受孕，告知其母親即代號BM000-A108039
    A號之女子（真實姓名年籍詳卷，下稱B女），B女報警處理
    後，始循線查悉上情。
二、案經A女、B女訴由嘉義縣警察局中埔分局報告臺灣嘉義地方
    檢察署檢察官偵查起訴。
    理  由
壹、程序部分
一、被告甲○○經合法傳喚，且符合就審期間而未到庭，有本院傳
    票送達證書及刑事報到單在卷可稽（本院卷第51、91頁）。
    其經合法傳喚，無正當之理由不到庭，爰依刑事訴訟法第37
    1條規定，不待被告之陳述，逕行判決。
二、就本判決所引用之傳聞證據，本件被告辯護人及檢察官均明
    示同意有證據能力（本院卷第68-71頁），被告於原審審理
    時，亦同意有證據能力（原審卷第50、51頁），且經逐一提
    示後，檢察官及辯護人迄於言詞辯論終結前，未聲明異議，
    原審認該些證據做成之過程、內容均具備任意性、合法性，
    其陳述與本件待證事實具有關聯性，合於一般供述證據之採
    證基本條件，且證明力非明顯過低，以之作為證據，均屬適
    當，依刑事訴訟法第159條之5第1項規定，皆有證據能力。
貳、實體部分
一、認定犯罪事實所憑之證據及理由
　　被告甲○○於本院雖未到庭，然於原審對於上述犯行供承不諱
    （原審卷第112頁），核與證人即告訴人A女於警詢及偵訊時
    之證述相符（見警卷第11-15頁，108年度他字第2057號卷【
    下稱他字卷】第39-55、59頁）相符，復有○○○旅社房間位置
    圖1份、照片14張、嘉義市政府警察局第一分局偵查隊受理
    刑事案件報案三聯單、受理各類案件紀錄表、戴德森醫療財
    團法人嘉義基督教醫院受理疑似性侵害事件驗傷診斷書各1
    份在卷可稽（見警卷第25至32、36至37頁，原審侵訴字卷第
    15至16頁）。又A女於發覺受孕後施行人工流產，所採取之
    胚胎經以DNA-STR型別檢測之結果，與被告、A女之檢體均符
    合親子遺傳法則，不排除被告為親生父可能，其親子關係機
    率預估為99.00000000000%，此有內政部警政署刑事警察局1
    08年11月12日刑生字第1088003587號鑑定書1份附卷足憑（
    見108年度偵字第8344號卷第29-31頁），堪認被告確實有與
    A女進行性交之行為。被告於原審所為之自白與事實相符，
    應堪採信。本案事證明確，被告之犯行洵堪認定，應依法論
    科。
二、論罪科刑
　㈠核被告所為，係犯刑法第221條第1項之強制性交罪。
　㈡又成年人教唆、幫助或利用兒童及少年犯罪或與之共同實施
    犯罪或故意對其犯罪者，加重其刑至2分之1，兒童及少年福
    利與權益保障法第112條第1項前段定有明文。經查，被告係
    於89年2月間生，於本案犯罪時間即108年8月3日時為19歲之
    人，而依據現行民法第12條之規定，滿20歲為成年，是被告
    於本案犯罪時並非成年人，自無依照兒童及少年福利與權益
    保障法第112條第1項前段之規定加重其刑之餘地，附此敘明
    。
  ㈢刑法第59條　　
　  被告辯護人雖請求仍適用刑法第59條規定酌減其刑，惟查：
　1.按犯罪之情狀顯可憫恕，認科以最低度刑仍嫌過重者，固得
    依據刑法第59條規定酌量減輕其刑。條文所謂犯罪情狀，必
    須有特殊之環境及原因，在客觀上顯然足以引起一般同情，
    認為縱予宣告法定最低刑度猶嫌過重；而所謂犯罪情狀顯可
    憫恕，係指裁判者審酌刑法第57條各款所列事項，以行為人
    之責任為基礎之一切情狀，予以全盤考量後，認其程度已達
    顯可憫恕之程度，始有其適用。
　2.本案被告於案發前已與A女交往，雙方第一次見面後，被告
    因氣盛而為本件強制性交犯行，其犯後坦承犯行，且違反A
    女意願之手段，尚非激烈，且與告訴人A女及B女（A女之母
    ）達成調解，同意分期賠償A女、B女新臺幣（下同）50萬元
    ，有調解筆錄在卷可查，然被告已婚，竟仍透過網路認識A
    女，進而交往，且違反A女意願而對A女為性交行為，導致A
    女懷孕，對A女身心所生之危害非輕，而被告雖與A女、B女
    達成調解，但被告僅支付合計20萬元，其餘30萬元均未依調
    解條件，分期給付，亦未與告訴人聯繫說明何以無法支付之
    理由，此經告訴人B女陳述在卷（本院卷第101頁）。綜合上
    述各情觀之，被告所為對A女之身心危害非輕，且於調解成
    立後，未依調解條件履行，未見誠心彌補告訴人所受傷害之
    心，殊無堪資憫恕可言，自難循其辯護人請求，依刑法第59
    條規定酌減輕其刑。
參、撤銷改判之理由及量刑
　㈠原判決以被告犯行罪證明確，予以論罪科刑，並認被告犯罪
    情狀有可憫恕之處，依刑法第59條規定酌減情形，量處有期
    徒刑1年10月，並予緩刑4年諭知，且命被告應依調解內容（
    詳原判決附表）賠償告訴人A女及B女，固非無見。惟查，⑴
    被告係於要脫A女褲子、內褲時，不顧A女之反抗及明確表示
    不要之意願，強脫A女褲子而對A女性交得逞，應在斯時方著
    手實行強制性交犯行，原審認被告在撫摸A女身體及親吻A女
    前，已屬著手實行強制性交犯行，其認定應有未當。⑵被告
    行為對A女造成之身心傷害非輕，且其於調解成立後，未依
    約定分期履行，僅賠償告訴人20萬元，尚餘30萬元，分文未
    付，不見確實補償告訴人所受傷害之意，其犯罪情狀難認有
    顯可憫恕之處，業經論述如前，原審依刑法第59條規定酌減
    其刑及為附條件之緩刑宣告，應有不當，檢察官以此上訴指
    摘原判決不當，其上訴有理由。檢察官上訴既有理由，原判
    決復有前述不當之處，自應由本院撤銷改判。
  ㈡量刑
　　爰以行為人之責任為基礎，審酌被告與A女為網友關係，竟
    利用邀約A女外出之機會，未尊重A女之意願及性自主權而對
    A女為性交行為，破壞男女交際之正常行為規範，甚至造成A
    女受孕，對A女之身心健全發展造成影響，所為實屬不該，
    兼衡被告於欲脫去A女褲子與內褲之際，不顧A女表示拒絕之
    意願，強脫A女褲子與內褲，其實行強制性交行為方式、手
    段尚非激烈，其犯後坦承犯行，雖與A女、B女達成調解，但
    僅依約賠償20萬元，其餘30萬元並未依約履行，且未告知原
    因之態度（如上述），於原審審理時自承國中畢業、已婚、
    育有1名子女、務農之智識程度與生活狀況（見原審卷第119
    頁）及前科素行等一切情狀，量處如主文第二項所示之刑，
    以示懲儆。
據上論斷，應依刑事訴訟法第371條、第369條第1項前段、第364
條、第299條第1項前段，刑法第221條第1項，判決如主文。
本案經檢察官陳睿明提起公訴，檢察官徐鈺婷提起上訴，檢察官
章京文到庭執行職務。
中　　華　　民　　國　　110 　年　　9 　　月　　28　　日
                  刑事第五庭    審判長法　官　蔡廷宜
                                      法　官　翁世容
                                      法　官　林坤志
以上正本證明與原本無異。
如不服本判決應於收受送達後20日內向本院提出上訴書狀，其未
敘述上訴理由者，並得於提起上訴後20日內向本院補提理由書（
均須按他造當事人之人數附繕本）「切勿逕送上級法院」。
　　　　　　　　　　　　　　　　　　　書記官　凌昇裕　　
中　　華　　民　　國　　110 　年　　9 　　月　　28　　日
本案附錄論罪科刑法條全文：
中華民國刑法第221條
對於男女以強暴、脅迫、恐嚇、催眠術或其他違反其意願之方法
而為性交者，處3年以上10年以下有期徒刑。
前項之未遂犯罰之。